---
output: html_document
---
ANÁLISE DA QUALIDADE DE VINHOS BRANCOS por LEONARDO MENDES
========================================================

```{r echo=FALSE, message=FALSE, warning=FALSE, packages}
# Load all of the packages that you end up using
# in your analysis in this code chunk.

# Notice that the parameter "echo" was set to FALSE for this code chunk.
# This prevents the code from displaying in the knitted HTML output.
# You should set echo=FALSE for all code chunks in your file.

library(ggplot2)
```

```{r echo=FALSE, Load_the_Data}
# Load the Data
wine_data <- read.csv("wineQualityWhites.csv")
str(wine_data)
summary(wine_data)
```

O conjunto de dados consiste de 13 variáveis com quase 5.000 observações.

A variável X trata-se de um número sequencial para cada observação e por isso será removida das análises seguintes.

# Univariate Plots Section

```{r echo=FALSE, message=FALSE, warning=FALSE}
ggplot(aes(x=quality), data=wine_data) +  geom_bar() 

table(wine_data$quality)
```

A variável dependente qualidade parece seguir uma distribuição normal com moda no valor 6 (mais de 2000 casos). Vamos agora verificar a distribuição das outras variáveis. 

Vamos investigar a distribuição das características:

```{r echo=FALSE, message=FALSE, warning=FALSE, fig.width=10, fig.height=15}
features <- subset(wine_data, select=-c(quality, X))
ggplot(stack(features),aes(x = values)) + 
      facet_wrap(~ind,scales = "free", ncol = 2) + 
      geom_histogram()
```

X segue uma distribuição uniforme com um valor sequencial para cada observação. Exceto alcohol, a distribuição das outras variáveis apresentam outliers à direita. 

Vamos plotar boxplots com os valores normalizados das variáveis para verificar a existência de outliers.

```{r echo=FALSE, message=FALSE, warning=FALSE, fig.width=10}
scaled_features <- data.frame(lapply(features, function(x) (x-min(x))/(max(x)-min(x))))

ggplot(stack(scaled_features), aes(y=values, x = ind)) + 
    geom_boxplot()
```

Conforme nossas observações no histograma, verificamos muitos outliers nas variáveis.

No gráfico de barras da quality, vimos alguns poucos vinhos (20) com qualidade bem baixa (3) e outros 5 vinhos com alta qualidade (9), seriam esses os responsáveis pelos outliers?

Vamos verificar as características desses vinhos. Vinhos com baixa qualidade:

```{r echo=FALSE, message=FALSE, warning=FALSE}
features_lowquality = subset(wine_data, quality == 3, select=-c(quality, X))

summary(features_lowquality)
```

```{r echo=FALSE, message=FALSE, warning=FALSE, fig.width=10, fig.height=15}
ggplot(stack(features_lowquality),aes(x = values)) + 
      facet_wrap(~ind,scales = "free", ncol = 2) + 
      geom_histogram()
```


Vinhos com alta qualidade:

```{r echo=FALSE, message=FALSE, warning=FALSE}
features_highquality = subset(wine_data, quality == 9, select=-c(quality, X))

summary(features_highquality)
```

```{r echo=FALSE, message=FALSE, warning=FALSE, fig.width=10, fig.height=15}
ggplot(stack(features_highquality),aes(x = values)) + 
      facet_wrap(~ind,scales = "free", ncol = 2) + 
      geom_histogram()
```

Aparentement esses vinhos não são os responsáveis pelos desvios. Na análise bivariada poderemos investigar mais a fundo essa questão.

Para melhorar a visualização, vou plotar algumas variáveis removendo os outliers correspondendo aos 2% maiores valores.

```{r echo=FALSE, message=FALSE, warning=FALSE}

for (feat in names(features)) {
  plot <- ggplot(aes(x=wine_data[[feat]]), data=wine_data) +
    geom_histogram() +
    xlim(quantile(wine_data[[feat]], 0.01), quantile(wine_data[[feat]], 0.99)) + 
    xlab(feat)
  print(plot)
}
```


A distribuição do residual.sugar é inclinada positivamente, o alcohol é bem irregular, todas as outras parecem ser normais. A distribuição chlorides ainda tem uma longa cauda à direita mesmo com a remoção dos extremos. Vamos aplicar uma transformação para melhorar a visualização.

```{r echo=FALSE, message=FALSE, warning=FALSE}
ggplot(aes(x=chlorides), data=wine_data) +  
  geom_histogram() +
  scale_x_log10()
```

Aplicando a transoformação log10, melhora a visualização da distribuição normal da variável.


# Univariate Analysis

### What is the structure of your dataset?

Existem 4898 vinhos com 12 variáveis relevantes ("fixed.acidity", "volatile.acidity", "citric.acid", "residual.sugar", "chlorides", "free.sulfur.dioxide", "total.sulfur.dioxide", "density", "pH", "sulphates", "alcohol", "quality"). 

A variável "quality" indica a qualidade do vinho numa escala de 0 a 10. Quanto maior a variável melhor a qualidade do vinho. A maior parte dos vinhos estão entre a qualidade 4 a 8, com alguns poucos exemplares nos extremos 3 e 9.



### What is/are the main feature(s) of interest in your dataset?

### What other features in the dataset do you think will help support your investigation into your feature(s) of interest?

### Did you create any new variables from existing variables in the dataset?

### Of the features you investigated, were there any unusual distributions? Did you perform any operations on the data to tidy, adjust, or change the form of the data? If so, why did you do this?



# Bivariate Plots Section
```{r echo=FALSE, Bivariate_Plots}

```

Vamos visualizar o histograma de algumas características com cores diferentes por qualidade. Como as quantidades das qualidades extremas são pequenas, foi dado zoom para mostrar quantidades até 100 observações.

```{r echo=FALSE, message=FALSE, warning=FALSE}
ggplot(aes(x=fixed.acidity, fill=factor(quality)), data=wine_data) +  
  geom_histogram() +
  coord_trans(limy = c(0,100))
```

```{r echo=FALSE, message=FALSE, warning=FALSE}
ggplot(aes(x=residual.sugar, fill=factor(quality)), data=wine_data) +  
  geom_histogram() +
  coord_trans(limy = c(0,100))
```

```{r echo=FALSE, message=FALSE, warning=FALSE}
ggplot(aes(x=chlorides, fill=factor(quality)), data=wine_data) +  
  geom_histogram() +
  coord_trans(limy = c(0,100))
```

```{r echo=FALSE, message=FALSE, warning=FALSE}
ggplot(aes(x=density, fill=factor(quality)), data=wine_data) +  
  geom_histogram() +
  coord_trans(limy = c(0,100))
```

```{r echo=FALSE, message=FALSE, warning=FALSE}
ggplot(aes(x=pH, fill=factor(quality)), data=wine_data) +  
  geom_histogram() +
  coord_trans(limy = c(0,100))
```

```{r echo=FALSE, message=FALSE, warning=FALSE}
ggplot(aes(x=sulphates, fill=factor(quality)), data=wine_data) +  
  geom_histogram() +
  coord_trans(limy = c(0,100))
```

Pelos gráficos é possível observar que não são os vinhos com qualidade nos extremos os responsáveis pelo outliers nas observações.



# Bivariate Analysis

### Talk about some of the relationships you observed in this part of the investigation. How did the feature(s) of interest vary with other features in the dataset?

### Did you observe any interesting relationships between the other features (not the main feature(s) of interest)?

### What was the strongest relationship you found?




# Multivariate Plots Section

```{r echo=FALSE, Multivariate_Plots}

```

# Multivariate Analysis

### Talk about some of the relationships you observed in this part of the investigation. Were there features that strengthened each other in terms of looking at your feature(s) of interest?

### Were there any interesting or surprising interactions between features?

### OPTIONAL: Did you create any models with your dataset? Discuss the strengths and limitations of your model.

------

# Final Plots and Summary

### Plot One
```{r echo=FALSE, Plot_One}

```

### Description One


### Plot Two
```{r echo=FALSE, Plot_Two}

```

### Description Two


### Plot Three
```{r echo=FALSE, Plot_Three}

```

### Description Three

------

# Reflection
